【裁判字號】    97,抗,811
【裁判日期】    970519
【裁判案由】    侵權行為損害賠償
【裁判全文】
臺灣高等法院民事裁定                   97年度抗字第811號
    抗告人  甲○○
上列抗告人因與相對人誠泰旅行社股份有限公司間侵權行為損害
賠償事件，對於中華民國97年4月7日台灣台北地方法院96年度訴
字第5317號裁定提起抗告，本院裁定如下：
    主  文
抗告駁回。
抗告訴訟費用由抗告人負擔。
    理  由
一、本件抗告意旨略以：台北市○○○路○段108號10樓乃抗告人
    工作之大道旅行社股份有限公司之住址，抗告人非該大樓之
    住戶或承租人，是該大樓管理員自非其受僱人，惟原法院送
    達判決書至前開地址時，竟未交付抗告人本人，而逕將該判
    決書交付大樓管理員，自有違民事訴訟法第 137條規定。又
    抗告人於民國（下同）97年 2月18日至3月9日因母喪均未至
    公司上班，是直至同年 3月10日上班時始知悉該判決，前開
    判決實不生合法送達之效力。再者，原法院判決書上雖載明
    抗告人住所為台北市○○區○○街202巷5號、居所為台北市
    中山區○○○路○段108號10樓，惟僅將判決書送達至前開居
    所，而未送達住所，是本件送達亦有違民事訴訟法第 136條
    規定，而不生合法送達之效力，爰提起抗告請求廢棄原裁定
    等語。
二、按送達於應受送達人之住居所、事務所或營業所行之。但在
    他處會晤應受送達人時，得於會晤處所行之。送達於住居所
    、事務所或營業所不獲會晤應受送達人者，得將文書付與有
    辨別事理能力之同居人或受僱人，民事訴訟法第136條第1項
    及第137條定有明文。又提起第二審上訴，應於第一審判決
    送達後20日之不變期間內為之，提起上訴如逾上訴期間者，
    原第一審法院應以裁定駁回之，民事訴訟法第440條、第442
    條第1項並定有明文。
三、經查，原法院96年度訴字第5317號判決於97年3月3日送達至
    抗告人之居所即台北市中山區○○○路○段108號10樓，並經
    抗告人蓋章收受，此有原法院送達證書附卷可稽（見原法院
    訴字卷第108頁），判決顯已送達抗告人本人，並非由大樓
    管理員以抗告人受僱人名義代為收受，是前開判決於97年3
    月3日即合法送達予抗告人，抗告人遲至97年3月28日始提起
    第二審上訴，自已逾上訴期間，是原法院以其上訴不合法而
    裁定駁回其上訴，依法並無不合。抗告意旨謂前開判決送達
    至前開長安東路地址時未經其本人收受云云，與實情不符。
    又抗告人雖於期間母喪，非即未至上址，且經簽章足證確已
    收受判決，無法資為有利認定。再本件送達台北市中山區○
    ○○路○段108號10樓既生合法送達效力，即勿庸再置論須否
    送達台北市○○區○○街202巷5號，併此明。則抗告意旨
    本此指摘原裁定不當，求予廢棄，為無理由，應予駁回。
四、爰裁定如主文。
中    華    民    國    97    年    5     月    19    日
                    民事第十三庭
                        審判長法  官  黃嘉烈
                              法  官  吳燁山
                              法  官  高鳳仙
正本係照原本作成。
本裁定除以適用法規顯有錯誤為理由，並經本院許可外，不得再
抗告。如提起再抗告，應於收受後10日內委任律師為訴訟代理人
向本院提出再抗告狀。並繳納再抗告費新台幣１千元。
中    華    民    國    97    年    5     月    26    日
                              書記官  黃慶霽


司法院資訊處製作；財團法人民間司法改革基金會備份。
